臺灣高雄地方法院刑事判決　　　　　　　93年度易字第1253號
公　訴　人　臺灣高雄地方法院檢察署檢察官
被　　　告　戊○○　男　31歲.
上列被告因竊盜案件，經檢察官提起公訴（93年度偵緝字第209號）
，本院判決如下：
    主  文
戊○○連續竊盜，處有期徒刑伍月，如易科罰金，以參佰元折算
壹日。
    事  實
一、戊○○基於意圖為自己不法所有之概括犯意，先後於92年1
    月下旬某日，利用探訪友人丁○○機會，在不詳地點，竊取
    丁○○所有同附表所示編號4 支票1 張得手，復於同月29日
    至31日間某，在高雄縣鳳山市○○路與光遠路口乙○○所營
    之檳榔攤內，竊取乙○○所有如附表所示編號1 至3 支票共
    3 張得手。嗣戊○○持附表編號4 所示支票交付朱同榮，持
    如附表編號1 至3 所示支票3 張交付丙○○，用以調借現金
    或清償欠款（詐欺罪嫌部分業據檢察官以93年度偵緝字第20
    9 號不另為不起訴處分），而丙○○、朱同榮再以上開支票
    分別與林裕璋、郭其勝進行交易，林裕璋與郭其勝2 人收受
    支票提示付款後，因甲○○兌付同附表編號1 之票款時始查
    覺有異，並由丁○○、乙○○分別於同年3 月13、17日辦理
    其餘支票掛失指付，始循線查悉上情。
二、案經乙○○訴由高雄市政府警察局三民第一分局報請臺灣高
    雄地方法院檢察署檢察官偵查起訴。
    理  由
一、訊據被告戊○○對於右揭時、地持如附表所示支票交付林裕
    璋、朱同榮2 人之事實，固不否認，惟矢口否認有何竊盜犯
    行，辯稱：同附表編號1 至3 支票係伊向所有人乙○○借票
    ，編號4 支票係所有人丁○○交付支票委託其處理，均非伊
    所竊取云云。
二、經查：
（一）附表所示之支票分別為乙○○、丁○○所有，並於右揭時
      、地遺失之事實，業據證人乙○○、甲○○2 人到庭證述
      ：如附表編號1 至3 號所示支票3 紙，係甲○○於92年1
      月下旬標得乙○○合會收取會款後，由甲○○赴乙○○家
      中親手交付，以供擔保會款之用等情明確（本院審判筆錄
      第3,7 頁以下），及證人丁○○於偵查中結證稱：伊於91
      年12月自債務人戴豊聰處收受如如附表編號4 號之支票1
      紙等語（見92年度偵字第14517 號卷第20頁，被告以外之
      人於檢察官前所為陳述，亦無顯不可信情形，依刑事訴訟
      法第），應堪認定。
（二）另上開支票係被告戊○○未經乙○○同意而自行取走，嗣
      後乙○○因發票人甲○○告知而辦理掛失止付支票等節，
      有證人乙○○到庭稱：上開附表編號1 至3 號支票，是發
      票人甲○○提供作擔保會款用途，不能再轉讓出去，遺失
      時間、地點係在92年1 月底至2 月初間在檳榔攤內，迄附
      表編號1 遭人提示兌付經甲○○才知悉遺失，當時為了甲○○的票信，仍向錢莊借貸存入甲○○支票帳戶，以免退
      票，被告戊○○當時有送飲料、香菸過來，嗣後在偵查庭
      相遇時，戊○○也有向伊道歉，說：「於1 月28日來檳榔
      攤找伊想借票，因人多，便自行取走桌上支票，現在因生
      意虧損，已兌付10萬元要慢慢還」，但伊已於3 月17日掛
      妥掛失止付手續等語明確（本院審判筆錄第7 頁以下），
      證人甲○○到庭證述：伊不認識丙○○，亦未開票給丙○○，如附表編號1 支票遭人提示時，伊始經銀行通知支票
      存款內存款不足，轉向乙○○詢問後，乙○○告以上開3
      紙支票遭遺失，並於1 星期後（3 月17日）由乙○○申請
      掛失止付等語明確（本院審判筆錄第3 頁以下），並有如
      附表編號2,3 號支票之遺失票據申報書、掛失止付票據提
      示人資料查報表、退票理由單各1 份及本院民事除權判決
      在卷可稽（警1 卷第6 頁以下；本院審理卷第52頁以下）
      。
（三）又丁○○所有如附表編號4 之支票，係遭戊○○竊取乙節
      ，亦據證人丁○○於偵查中結稱：92年1 月間某日與戊○○相約在民權路、四維路口，戊○○見面說要借客票，伊
      有將支票放在外包皮夾內，但是該支票我伊要自己使用故
      而回絕，2 人隨即有去六合夜市吃飯，翌日伊再去戊○○
      后平路家中打牌，所以認為是被戊○○拿走，伊嗣於3 月
      13日將支票掛失止付經過綦詳（92年度偵字第14517 號卷
      第20頁），並有如附表編號4 號支票之遺失票據申報書、
      掛失止付票據提示人資料查報表、退票理由單各1 份在卷
      可稽（警2 卷第5 頁以下，屬業務上製作證明文書，依刑
      事訴訟法第159 條之4 第2 款，具證據能力）。
（四）又上開支票遭竊後，係由被告戊○○分別轉交予證人丙○○、朱同榮2 人，用以抵償積欠債務或調借現金等情，為
      被告所未否認，亦據證人丙○○、朱同榮分別於偵查、警
      詢中證述明確。（警1 卷第2 頁、警2 卷第3 頁、92年度
      偵查卷第14頁，或為證人於檢察官前之陳述，或為當事人
      就證據適格不爭執，依前開說明，圴有證據能力）
（五）綜此，如附表所示支票分別屬乙○○、丁○○所有，且乙○○收受甲○○支票擔保會款，乙○○依理亦無出借可能
      ，而發票人甲○○亦稱與丙○○間亦無票據交易往來紀錄
      ，又丁○○亦指述戊○○欲向其借票未果後有私自拿取支
      票行為，且被告亦不否認將上開支票轉付丙○○、朱同榮
      之事實，則以上開支票流向觀之，被告戊○○確實未經支
      票持有人乙○○、丁○○之同意，而將支票私自竊取挪用
      ，則被告於辯稱支票係向乙○○借取及丁○○委託處理云
      云，洵無所據，無足採信。綜上，本案被告竊盜犯行事證
      已臻明確，堪以認定，應予依法論科。
三、核被告所為，係犯刑法第320 條第1 項普通竊盜罪。被告先
    後2 次竊盜犯行，時間緊接，手法相同，觸犯構成要件相同
    之罪名，顯係基於概括犯意反覆為之，為連續犯，爰依刑法
    第56條之規定，以一罪論。爰審酌被告貪圖一時之利，即順
    手竊取他人支票，致發票人甲○○不察，兌付10萬元，受有
    相當損害，且迄未與被害人達成和解，又犯後審理中屢傳不
    到案，到案後復飾詞否認犯行，態度非佳，惟念其尚無前科
    ，此有卷附臺灣高等法院被告全國前案紀錄表1 份在卷可稽
    ，素行尚可，又且多數支票已因辦理掛失止付而未再致生被
    害人損失等一切情狀，量處如主文所示之刑，並諭知易科罰
    金之折算標準。
四、公訴意旨另以：被告戊○○於92年1 月中旬某日竊取如附表
    編號1 至3 號之支票同時，同竊取乙○○所有、發票人為甲○○、票號不詳、付款銀行合作金庫銀行鳳山分行、發票日
    為92年5 月28日、面額為10萬元之支票1 紙，亦認此部涉犯
    竊盜罪嫌等語，並以證人丙○○證述有收到該紙支票云云為
    其主要論據。惟查，此開支票票號不明，已無法特定失竊客
    體，而證人甲○○於93年1 月下旬確實僅有交付乙○○如附
    表所示編號1 至3 、發票日分別為同年2 月28日、3 月28日
    、4 月28 日 之支票3 紙，供作擔保標會所取得會款之用，
    並未交付發票日為同年5 月28日之票據乙節，業據證人甲○○、乙○○到庭供述明確（本院審判筆錄第3 頁以下、第7
    頁），而查上開支票接下一票號KM0000000 號支票票面金額
    為16110 元，於92年3 月24日提示兌現乙節，此有證人戶名
    甲○○設立合作金庫銀行鳳山分行支票存款帳戶交易明細表
    1 份在卷可稽，KM0000000 號支票於本案亦無關聯性，即尚
    無以證明被告有此部分竊盜犯行，惟公訴人認本段所指犯行
    與前揭被告論罪科刑之竊盜犯行間有連續犯裁判上一罪關係
    ，爰不另為無罪之諭知，併此敘明。
據上論斷，應依刑事訴訟法第299 條第1 項前段、刑法第56條、
第320 條第1 項、罰金罰鍰提高標準條例第1 條前段、第2 項
，判決如主文。
中　　華　　民　　國　　94　　年　　6 　　月　　21　　日
                刑事庭第十四庭  審判長法  官  陳銘珠
                                      法  官  紀凱峰
                                      法  官  林瑋桓
以上正本證明與原本無異。
如不服本判決，應於判決送達後10日內，向本院提出上訴狀。
中　　華　　民　　國　　94　　年　　6 　　月　　21　　日
                                      書記官  謝群育
附錄本件論罪科刑法條
刑法第320條第1項
意圖為自己或第三人不法之所有，而竊取他人之動產者，為竊盜
罪，處五年以下有期徒刑、拘役或五百元以下罰金。
附表：
┌──┬─────┬──────┬──────┬─────┬───┬───┬────┐
│編號│票據號碼　│付款人　　　│票據發票日　│票面金額　│發票人│所有人│備註    │
│　　│　　　　　│　　　　　　│　　　　　　│（新臺幣）│　　　│　　　│        │
├──┼─────┼──────┼──────┼─────┼───┼───┼────┤
│一　│KM0000000 │合作金庫銀行│九十二年二月│十萬元　　│甲○○│乙○○│92 年 3 │
│　　│　　　　　│鳳山分行　　│二十八日　　│　　　　　│　　　│　　　│月 3 日 │
│　　│　　　　　│　　　　　　│　　　　　　│　　　　　│　　　│　　　│如數兌付│
│    │          │            │            │          │      │      │林裕璋  │
├──┼─────┼──────┼──────┼─────┼───┼───┼────┤
│二　│KM0000000 │同上        │九十二年三月│十萬元　　│甲○○│乙○○│掛失止付│
│　　│　　　　　│        　　│二十八日　　│　　　　　│　　　│　　　│        │
├──┼─────┼──────┼──────┼─────┼───┼───┼────┤
│三　│KM0000000 │同上        │九十二年四月│十萬元　　│甲○○│乙○○│同上    │
│　　│　　　　　│        　　│二十八日　　│　　　　　│　　　│　　　│        │
├──┼─────┼──────┼──────┼─────┼───┼───┼────┤
│四　│BF0000000 │中國信託商業│九十二年三月│八萬元　　│戴豊聰│丁○○│同上    │
│　　│　　　　　│銀行高雄分行│十五日　　　│　　　　　│　　　│　　　│        │
└──┴─────┴──────┴──────┴─────┴───┴───┴────┘
